lt-LT: Garsiakalbio dizainas: Knygų lentyna; Centrinis kanalas; Grindiniai; Lubiniai; Sieniniai; Lauko; Nešiojami; Palydovinė; Išmanieji garsiakalbiai; Garso sistema; Žemadažnis garsiakalbis; Bokštinis; Kita
pt-BR: Formato do alto-falante: Estante; Canal central; De chão; No teto; Na parede; Ambiente externo; Portátil; Satélite; Alto-falantes inteligentes; Barra de som; Subwoofer; Torre; Outro
es: Diseño de altavoces: Estante para libros; Canal central; De pie; En el techo; En la pared; Exterior; Portátil; Satélite; Altavoces inteligentes; Barra de sonido; Subwoofer; Torre; Otros
zh-TW: 揚聲器設計: 書架; 中央聲道; 落地式; 吸頂式; 壁嵌式; 戶外; 可攜式; 衛星; 智慧喇叭; 條形音箱; 重低音; 塔形; 其他
pl: Konstrukcja głośnika: Półka; Głośnik centralny; Stojący na podłodze; W suficie; W ścianie; Obuwie outdoorowe; Przenośny; Satelita; Inteligentne głośniki; Listwa głośnikowa; Subwoofer; Wieża; Inne
en: Speaker design: Bookshelf; Center channel; Floorstanding; In-ceiling; In-wall; Outdoor; Portable; Satellite; Smart speakers; Soundbar; Subwoofer; Tower; Other
de: Lautsprecherdesign: Bücherregal; Center-Kanal; Bodenaufstellung; Deckeneinbau; Wandmontage; Outdoor; Tragbar; Satellit; Smart-Speaker; Soundbar; Subwoofer; Turm; Sonstiges
sk-SK: Dizajn reproduktorov: Knižnica; Stredový kanál; Stojacia na podlahe; V strope; Na stenu; Vonku; Prenosný; Satelit; Inteligentné reproduktory; Zvuková lišta; Subwoofer; Veža; Iné
fr: Design du haut-parleur: Étagère à livres; Canal central; Sur pied; Au plafond; Au mur; Extérieur; Portable; Satellite; Haut-parleurs intelligents; Barre de son; Caisson de basses; Tour; Autre
nl: Luidsprekerontwerp: Boekenplank; Middenkanaal; Staand op vloer; In het plafond; In muur; Buiten; Draagbaar; Satelliet; Slimme luidsprekers; Soundbar; Subwoofer; Toren; Andere
cs: Typ reproduktoru: Policový; Středový kanál; Stojanové; Stropní; Ve zdi; Outdoor; Přenosné; Satelit; Chytré reproduktory; Soundbar; Subwoofer; Věž; Jiné
hr-HR: Dizajn zvučnika: Polica za knjige; Središnji kanal; Podni; U stropu; U zidu; Vanjski; Prijenosni; Satelit; Pametni zvučnici; Soundbar; Subwoofer; Toranj; Ostalo
fi: Kaiuttimen muotoilu: Kirjahylly; Keskikanava; Lattialla seisova; Katon sisäinen; Seinän sisäinen; Ulkoiluvaatteet; Siirrettävät; Satelliitti; Älykkäät kaiuttimet; Soundbar; Subwoofer; Torni; Muu
da: Højttalerdesign: Bogreol; Centerkanal; Gulvstående; I loftet; I væggen; Udendørs; Transportabel; Satellit; Smart-højtalere; Soundbar; Subwoofer; Tårn; Andet
tr: Hoparlör Tasarımı: Kitaplık; Merkez kanal; Zeminde dik; Tavan içi; Duvar içi; Dış giyim; Taşınabilir; Uydu; Akıllı hoparlörler; Ses çubuğu; Derin bas hoparlör; Kule; Diğer
vi: Thiết kế loa: Giá sách; Kênh trung tâm; Đặt sàn; Âm trần; Âm tường; Ngoài trời; Xách tay; Vệ tinh; Loa thông minh; Loa thanh; Loa siêu trầm; Dạng tháp; Khác
zh-CN: 扬声器设计: 书架; 中央声道; 落地式; 吊顶式; 入墙式; 户外; 便携式; 卫星; 智能音箱; 条形音箱; 低音炮; 塔式; 其他
pt-PT: Design do altifalante: Estante; Canal central; De chão; No teto; Na parede; Para exterior; Portáteis; Satélite; Altifalantes inteligentes; Barra de som; Subwoofer; Torre; Outro
th: การออกแบบลำโพง: ชั้นวางหนังสือ; ช่องกลาง; แบบตั้งพื้น; แบบฝังเพดาน; ในผนัง; กลางแจ้ง; แบบพกพา; ระบบจานดาวเทียม; ลำโพงอัจฉริยะ; ซาวด์บาร์; ซับวูฟเฟอร์; ทาวเวอร์; อื่นๆ
hu: Hangszóró kialakítása: Könyvespolc; Középső csatorna; Padlón álló; Mennyezetbe épített; Falba épített; Kültéri; Hordozható; Műhold; Intelligens hangszórók; Hangsáv; Mélynyomó; Torony; Egyéb
it: Modello della cassa: Bookshelf; Canale centrale; Pavimento; A soffitto; Da incasso; Esterni; Portatile; Satellitare; Altoparlanti intelligenti; Soundbar; Subwoofer; Torre; Altro
el: Σχεδιασμός ηχείων: Ράφι; Κεντρικό κανάλι; Δάπεδο; Οροφή; Ενσωμάτωση στον τοίχο; Υπαίθριος; Φορητό; Δορυφορική; Έξυπνα ηχεία; Soundbar; Subwoofer; Πύργος; Άλλο
sv: Högtalardesign: Bokhylla; Centerkanal; Golvstående; Inbyggd i tak; Inbyggd i vägg; Utomhus; Bärbar; Satellit; Smarta högtalare; Soundbar; Subwoofer; Torn; Övrigt
sl-SI: Oblika zvočnikov: Knjižna polica; Sredinski kanal; Talni; V stropu; V steni; Na prostem; Prenosno; Satelit; Pametni zvočniki; Zvočna palica; Globokotonec; Stolp; Drugo
ko: 스피커 디자인: 책장; 센터 채널; 플로어스탠딩; 천장 매립형; 벽 내; 실외용; 이동식; 위성; 스마트 스피커; 사운드바; 서브우퍼; 타워; 기타
bg-BG: Дизайн на високоговорител: Рафт за книги; Централен канал; Стоящ на пода; Вграждане в тавана; Вграждане в стената; На открито; Преносим; Сателит; Интелигентни високоговорители; Саундбар; Субуфер; Кула; Други
ro-RO: Design difuzoare: Raft pentru cărți; Canal central; De podea; De tavan; De perete; De exterior; Portabil; Satelit; Difuzoare inteligente; Bară de sunet; Subwoofer; Turn; Altele
ru: Конструкция динамика: Книжная полка; Центральный канал; Напольный; Потолочный; На стене; Уличный; Портативный; Спутниковый; Умные колонки; Звуковая панель; Сабвуфер; Башня; Другое
nb: Høyttalerdesign: Bokhylle; Senterkanal; Gulvstående; Takhengt; Vegghengt; Utendørs; Bærbar; Satellitt; Smarte høyttalere; Lydplanke; Subwoofer; Tårn; Annet
ja: スピーカーの設計: ブックシェルフ; センターチャンネル; 床置き型; 天井埋め込み型; 壁埋め込み型; 屋外; ポータブル; サテライト; スマートスピーカー; サウンドバー; サブウーファー; タワー; その他